臺灣板橋地方法院刑事判決　　　　　　　　　　　　九十三年度訴字第一四九五號
　　公　訴　人　臺灣板橋地方法院檢察署檢察官
　　被　　　告　甲○○
右列被告因違反毒品危害防制條例案件，經檢察官提起公訴（九十三年度核退毒偵字
第三二一號、九十三年度毒偵字第三三八三號）暨移送併案審理（九十三年度核退毒
偵字第九○三號、九十三年度毒偵字第四二三四號），本院受理後被告為有罪之陳述
，經合議庭裁定改行簡式審判程序，判決如左：
    主      文
甲○○連續施用第一級毒品，累犯，處有期徒刑拾月。扣案之含有無法析離之微量第
一級毒品海洛因殘渣之撈用吸管壹支沒收銷燬。
    事      實
一、甲○○曾於民國八十九年間因施用毒品案件，經本院以八十九年度毒聲字第一三
    五一號、八十九年度毒聲字第四○四七號二次裁定送觀察、勒戒後，均認無繼續
    施用毒品傾向，由臺灣板橋地方法院檢察署檢察官於八十九年三月九日、八十九
    年八月二十五日，分別以八十九年度毒偵字第二一五四號、八十九年度毒偵字第
    四五一六號各為不起訴處分確定。繼又於九十年間因二次違反毒品危害防制條例
    案件，經本院以九十年度板簡字第四○○號判處有期徒刑六月確定及經臺灣嘉義
    地方法院以九十年度訴字第四四五號判處有期徒刑九月確定，並經臺灣嘉義地方
    法院以九十一年度聲字第四六五號裁定應執行有期徒刑一年一月，於九十二年三
    月二日縮刑執行完畢。竟猶不知悔改，復基於施用第一級毒品海洛因之概括犯意
    ，自九十二年四月間某日起至九十三年八月六日下午二時許止，在臺北縣板橋市
    ○○○路一○○巷三四號友人鄭炎正住處、臺北縣板橋市○○路體育場的廁所內
    、臺北縣土城市○○路五四號九樓自宅等處，以摻水後用針筒注射體內之方式，
    連續施用第一級毒品海洛因多次，嗣先後於(1)九十三年一月十四日下午一時四十
    分許，在臺北縣板橋市○○○路一○○巷三四號為警查獲；(2)九十三年五月十五
    日下午三時許，在臺北縣土城市○○路五四號九樓家中為警查獲，並扣得其所有
    含有無法析離之微量第一級毒品海洛因殘渣之撈用吸管一支；(3)九十三年七月二
    十一日下午三時許，在臺北縣三重市○○路○○路路交岔路口為警查獲；(4)九十
    三年八月七日凌晨零時許，在臺北縣土城市○○路五四號九樓住處為警查獲。
二、案經臺北縣政府警察局板橋分局、臺北市政府警察局中正第一分局報請臺灣板橋
    地方法院檢察署檢察官偵查起訴暨臺北縣政府警察局土城分局、中和分局報請臺
    板橋地方法院檢察署檢察官移送併案辦理，經本院合議庭裁定以簡式審判程序審
    理。
    理      由
一、訊據被告甲○○於本院審理時對其於右揭時地連續施用第一級毒品海洛因之犯行
    ，業已坦承不諱，又被告經警詢問後所採集之尿液經送檢驗結果，呈施用第一級
    毒品海洛因之陽性反應，有臺灣檢驗科技股份有限公司於九十三年二月二日、同
    年五月二十六日、同年八月二十日出具之濫用藥物尿液檢驗報告各一件、臺灣尖
    端先進生技醫藥股份有限公司於九十三年七月三十日出具之濫用藥物檢驗報告一
    件附卷可稽，並有被告所有供其施用毒品海洛因所用含有無法析離之微量第一級
    毒品海洛因殘渣之撈用吸管一支扣案可證。再者，被告前於八十九年間因施用毒
    品案件，經本院以八十九年度毒聲字第一三五一號、八十九年度毒聲字第四○四
    七號二次裁定送觀察、勒戒後，均認無繼續施用毒品傾向，由臺灣板橋地方法院
    檢察署檢察官於八十九年三月九日、八十九年八月二十五日，分別以八十九年度
    毒偵字第二一五四號、八十九年度毒偵字第四五一六號各為不起訴處分確定在案
    ，此有上開二案號之不起訴處分書及臺灣高等法院被告全國前案紀錄表在卷可參
    ，是被告於觀察、勒戒執行完畢後，五年內再犯施用毒品之犯行，至為灼然。綜
    上，足認被告自白與事實相符，罪證明確，犯行洵堪認定。
二、查海洛因係毒品危害防制條例第二條第二項第一款所列之第一級毒品。核被告所
    為，係犯毒品危害防制條例第十條第一項之施用第一級毒品罪。被告施用第一級
    毒品海洛因而持有海洛因之低度行為，為其施用之高度行為所吸收，不另論罪。
    又公訴人起訴之犯罪事實雖未敘及被告自九十三年七月十四日起至九十三年八月
    六日止施用第一級毒品海洛因之犯行，然該部分事實與公訴人起訴之犯罪事實既
    具連續犯裁判上一罪關係，應為起訴效力所及，本院自得一併予以審究。而臺灣
    板橋地方法院檢察署檢察官以被告自九十二年六月間起至九十三年五月十日止之
    連續施用第一級毒品海洛因之犯行移送併案審理（九十三年度核退毒偵字第九○
    三號），惟此部分原本即為起訴書所載犯罪事實之一部，已在本院審理之範圍，
    併此說明。被告先後多次犯行，時間緊密，犯罪構成要件相同，顯係基於概括犯
    意為之，為連續犯，依刑法第五十六條規定，以一罪論，並加重其刑。查被告前
    於九十年間因二次違反毒品危害防制條例案件，經本院以九十年度板簡字第四○
    ○號判處有期徒刑六月確定及經臺灣嘉義地方法院以九十年度訴字第四四五號判
    處有期徒刑九月確定，並經臺灣嘉義地方法院以九十一年度聲字第四六五號裁定
    應執行有期徒刑一年一月，於九十二年三月二日縮刑執行完畢，此有臺灣高等法
    院被告全國前案紀錄表在卷可按，其於有期徒刑執行完畢後五年內，再犯本案之
    罪，係屬累犯，應依刑法第四十七條規定加重其刑，併依法遞加重之。爰審酌被
    告前曾施用毒品觸法，並未戒絕，猶不知悛悔，又施用足以導致精神障礙、性格
    異常，甚至造成生命危險之毒品，戕害一己之身體健康，對社會治安可能之危害
    程度非微，惟其犯罪後尚能坦承犯行等一切情狀，量處如主文所示之刑，以示懲
    儆。
三、扣案之含有無法析離之微量第一級毒品海洛因殘渣之撈用吸管一支，因其上之毒
    品殘渣與撈用吸管無法離完盡，應概認屬查獲之毒品，不問屬於犯人與否，爰依
    毒品危害防制條例第十八條第一項前段規定，併予宣告沒收銷燬；又經警於九十
    三年一月十四日下午一時四十分許，在臺北縣板橋市○○○路一○○巷三四號鄭
    炎正住處查獲之第一級毒品海洛因一包（淨重○‧三公克）、注射針筒二支、橡
    皮管一條，均係被告友人鄭炎正所有之物，業經被告供明，核與證人鄭炎正於警
    詢時所述相符；又於九十三年七月二十日下午三時許，在臺北縣三重市○○路與
    重新路交岔路口，自張宗維身上查獲之第一級毒品海洛因一包（淨重○‧三公克
    ），業經證人張宗維於警詢時證述為其自己所有而供己施用，與被告本件犯行無
    涉，爰均不併予宣告沒收銷毀及沒收，附此敘明。
據上論斷，應依刑事訴訟法第二百七十三條之一第一項、第二百九十九條第一項前段
，毒品危害防制條例第十條第一項、第十八條第一項前段，刑法第十一條前段、第五
十六條、第四十七條，判決如主文。
本案經檢察官鄧媛到庭執行職務
中　　　華　　　民　　　國　　九十三　　年　　　十　　　月　　二十七　　日
                                  臺灣板橋地方法院刑事第六庭
                                      法  官  張  江  澤
右正本證明與原本無異。
如不服本判決，應於判決送達後十日內，向本院提出上訴狀。
                                      書記官  吳  健  政
中　　　華　　　民　　　國　　九十三　　年　　　十　　　月　　二十七　　日
附錄本案論罪科刑法條全文：
毒品危害防制條例第十條
施用第一級毒品者，處六月以上五年以下有期徒刑。
施用第二級毒品者，處三年以下有期徒刑。
